【裁判字號】    91,上訴,3765
【裁判日期】    920117
【裁判案由】    違反槍砲彈藥刀械管制條例
【裁判全文】
臺灣高等法院刑事判決                          九十一年度上訴字第三七六五號
    上  訴  人
    即  被  告  甲○○  男二十.
    指定辯護人  本院公設辯護人  郭書益
右上訴人因違反槍砲彈藥刀械管制條例案件，不服臺灣宜蘭地方法院九十一年度訴字
第三四六號，中華民國九十一年十一月十三日第一審判決（起訴案號：臺灣宜蘭地方
法院檢察署九十一年度偵字第二○三六號）提起上訴，本院判決如左：
    主  文
上訴駁回。
    事  實
一、甲○○前因麻醉藥品管理條例、搶奪等案件，經臺灣板橋地方法院於民國（下同
    ）八十四年六月二十七日以八十四年度聲字第八一九號裁定定應執行刑後，於八
    十四年十一月十七日假釋出獄，於八十七年二月七日假釋期滿，以已執行論。詎
    甲○○猶不知慎行，於九十一年六月間某日，在宜蘭縣羅東鎮太空城模型店購得
    不具殺傷力之仿ＢＥＲＥＴＴＡ廠半自動手槍製造之玩具手槍二枝（含彈匣三個
  ，槍枝管制號碼分別係0000000000號、0000000000號）及
    玩具子彈十三顆，未經許可，竟於同月間，在其位於宜蘭縣羅東鎮○○里○○路
    九十巷七號三樓住處內，自行製造土造金屬槍管後，換至前揭玩具手槍，加上彈
    簧，使該玩具手槍可擊發子彈，成為具殺傷力之改造手槍；另同時未經許可，將
    上開玩具子彈中四顆，自行裝填火藥改造成具火藥、底火，具子彈完整結構及殺
    傷力之子彈四顆，並未經許可予以持有上開槍、彈；甲○○復於同月間在不詳地
    點，以前開手槍試射其中三發改造子彈。於同年七月間，甲○○因聽說警方對其
    行為有所知悉，遂將前開改造手槍二把（含彈匣三個）、改造金屬子彈一顆及玩
    具子彈九顆以墨綠色袋子包裝後，在宜蘭縣五結鄉○街路六七之三號前，交付給
    不知情之陳博智保管。嗣於九十一年八月十日上午十時許，經警循線追查後，甲
    ○○始主動交出前開改造手槍二枝（含彈匣三個）與子彈一顆（經送鑑定後試射
    僅餘彈殼）及玩具子彈九顆（金屬空彈殼）。
二、案經宜蘭縣警察局羅東分局報請臺灣宜蘭地方法院檢察署檢察官偵查起訴。
    理  由
一、訊據上訴人即被告甲○○對於右揭事實坦承不諱，核與證人陳博智於偵訊時證述
    情節相符，並有現場照片六幀附卷可參。又扣案之改造槍、彈，經送請內政部警
    政署刑事警察局鑑定，認「一、送件改造之貝瑞塔九○槍貳支，鑑驗情形如下：
    (一)壹枝（槍枝管制編號000000000），認係以仿ＢＥＲＥＴＴＡ廠半自
    動手槍製造之玩具手槍換裝土造金屬槍管改造而成之改造手槍，機械性能良好，
    認具殺傷力。(二)壹枝（槍枝管制編號0000000000），認係以仿ＢＥＲ
    ＥＴＴＡ廠半自動手槍製造之玩具手槍換裝土造金屬槍管改造而成之改造手槍，
    槍枝滑套未至定位，認需裝填適用子彈，始可將滑套推至定位，而供擊發使用，
    認具殺傷力。二、送鑑子彈（成品）壹顆，認係土造子彈，經試射，可擊發，認
    具殺傷力。三、送鑑子彈（半成品）玖顆，認係玩具金屬空彈殼」，有該局九十
    一年八月二十一日刑鑑字第○九一○二一八八九九號槍彈鑑定書一件附卷可參。
    本件事證明確，被告犯行堪以認定，應依法論科。
二、核被告所為，係犯槍砲彈藥刀械管制條例第十一條第一項之非法製造可發射子彈
    具有殺傷力之改造手槍罪、同法第十二條第一項之非法製造彈藥罪。其製造後持
    有具殺傷力之手槍、子彈之行為，為製造具有殺傷力之手槍、子彈之行為所吸收
    ，均不另論罪。被告同時製造手槍及子彈，係一行為而觸犯二罪名，為想像競合
    犯，應依刑法第五十五條之規定，從一重之非法製造可發射子彈具有殺傷力之手
    槍罪論處。末查，被告前因麻醉藥品管理條例、搶奪等案件，經臺灣板橋地方法
    院於八十四年六月二十七日以八十四年度聲字第八一九號裁定定應執行刑後，於
    八十四年十一月十七日假釋出獄，於八十七年二月七日假釋期滿，有卷附本院被
    告全國前案紀錄表、臺灣高等法院檢察署刑案紀錄簡覆表各一件可按，其受有期
    徒刑之執行完畢後，五年內再犯有期徒刑以上之本罪，為累犯，應依法加重其刑
    。原審以被告事證明確，而適用槍砲彈藥刀械管制條例第十一條第一項、第十二
    條第一項，刑法第十一條前段、第五十五條、第四十七條、第四十二條第二項、
    第三十八條第一項第一款，罰金罰鍰提高標準條例第二條，現行法規所定貨幣單
    位折算新台幣條例第二條，並審酌被告犯罪之動機、目的、手段、持有槍械對於
    社會治安之危害，及犯罪後坦承犯行，態度良好等一切情狀，量處有期徒刑六年
    ，併科罰金新臺幣十萬元，並就罰金部分諭知易服勞役之折算標準。復說明扣案
    之仿ＢＥＲＥＴＴＡ廠半自動手槍製造之金屬改造手槍（槍枝管制編號：000
    0000000、0000000000號）二枝（含彈匣三個），具有殺傷力
    而屬違禁物，應依刑法第三十八條第一項第一款之規定宣告沒收；又扣案之改造
    子彈一顆，其中一顆經試射後雖具有殺傷力，惟已因試射後僅剩餘彈殼而不具殺
    傷力，與另扣案之九顆僅係玩具金屬空彈殼，均非屬違禁物，故不為沒收之諭知
    。經核原判決上開認事用法，洵無違誤，量刑亦屬妥適，被告上訴意旨以上開槍
    彈係在警方搜索完後，伊主動交出來的，希望可以減輕刑責云云。然查，證人即
    警員林弘文於原審審理時證稱：「（如何查獲？）．．．是有人檢舉被告有槍，
    我們鎖定被告為對象，申請搜索票去查獲」等語（見原審卷第三十八頁），是被
    告並非在警方發現犯罪事實之前即主動交出槍彈，其行為顯與刑法第六十二條規
    定之自首要件不相符合，自難予以減輕刑責，被告上開所辯，委無可採，上訴為
    無理由，應予駁回。
據上論斷，應依刑事訴訟法第三百六十八條，判決如主文。
本案經檢察官田炳麟到庭執行職務。
中      華      民      國    九十二    年      一      月     十七     日
                      臺灣高等法院刑事第十二庭
                                    審判長法  官  劉  景  星
                                          法  官  陳  博  志
                                          法  官  陳  志  洋
右正本證明與原本無異。
如不服本判決應於收受送達後十日內向本院提出上訴書狀，其未敘述上訴之理由者並
得於提起上訴後十日內向本院補提理由書（均須按他造當事人之人數附繕本）。
                                          書記官  蔡  佩  珊
中      華      民      國    九十二    年      一      月     二十     日
附錄：本判決論罪科刑法條全文
槍砲彈藥刀械管制條例第十一條第一項
未經許可，製造、販賣或運輸第四條第一項第一款所稱其他可發射金屬或子彈具有殺
傷力之各式槍砲者，處五年以上有期徒刑，併科新臺幣一千萬元以下罰金。


司法院資訊處製作；財團法人民間司法改革基金會備份。
